臺灣高等法院高雄分院刑事判決　　　　　九十三年度上訴字第九八五號
　　上　訴　人　台灣高雄地方法院檢察署檢察官
　　上　訴　人
　　即　被　告　丙○○
　　指定辯護人　本院甲設辯護人　孫妙岑
右上訴人等因被告殺人未遂案件，不服臺灣高雄地方法院九十三年度訴字第一四０八
號中華民國九十三年八月十一日第一審判決（起訴案號：臺灣高雄地方法院檢察署九
十三年度偵字第九九九五號），提起上訴，本院判決如左：
      主      文
上訴駁回。
      事      實
一、丙○○為乙○○之夫為家庭暴力防治法第三條第一款所稱之家庭成員，二人因感
    情不睦而分居中，九十三年五月十五日凌晨一時許，因丙○○要求乙○○留宿於
    高雄市○○○路九五二號七樓之七時，為乙○○所拒，丙○○因而懷疑乙○○另
    有外遇，不允乙○○離去。後乙○○乘隙下樓，丙○○察覺後旋攜帶置於角落裝
    有汽油之保特瓶及打火機各一個自後趕至，於高雄市○○○路與堯山街口處再行
    勸告乙○○留宿，乙○○仍堅持離去，雙方進而發生爭吵，至同日凌晨二時五十
    分許，丙○○竟萌生殺人之犯意，以手緊抱乙○○後，將汽油自乙○○頭部、軀
    幹、四肢淋下，隨即點燃打火機使乙○○全身著火，乙○○當場因劇烈灼痛而掙
    脫逃跑，丙○○隨即離去，於同日凌晨二時五十五分許，犯罪未經察覺前，即主
    動以電話報案，向警察機關自承縱火燒人之犯行並表明現於高雄市○○○路九五
    二號頂樓欲跳樓自殺。乙○○則因全身著火不斷呼喊救命，幸有路旁民眾上前協
    助撲滅火勢，並通知救護車將乙○○送醫急救而幸免於死，乙○○因而受有頭部
    燒傷，二度體表面積百分之九；左手燒傷，二度體表面積百分之九；右手燒傷，
    二度體表面積百分之九；前胸燒傷，二度體表面積百分之三；背部燒傷，二度體
    表面積百分之七；頸部燒傷，二度體表面積百分之一之傷害。
二、案經高雄市政府警察局三民第二分局移送及乙○○訴由臺灣高雄地方法院檢察署
    檢察官偵查起訴。
      理      由
一、右揭犯罪事實，業據上訴人即被告丙○○於原審及本院審理時坦承不諱，核與證
    人即被害人乙○○於原審及本院證述伊因不應允丙○○留宿之要求，兩人發生爭
    吵而遭丙○○澆淋汽油於全身後，以打火機點燃汽油縱火燒傷之情節相符，並有
    現場圖、家庭暴力事件通報表、高雄市政府消防局九十三年五月二十六日函暨所
    附送醫服務登記簿、受理各類案件紀錄表各一紙，現場照片八紙在卷可稽，及裝
    有汽油之保特瓶一個扣案可考。又乙○○所受如起訴書所載之燒傷及燒傷後癒合
    狀況等情，亦有乙○○受傷照片六紙、高雄醫學大學附設中和紀念醫院診斷證明
    書、財團法人私立高雄醫學大學附設中和紀念醫院九十三年七月五日高醫附秘字
    第○九三○○○一七三○號函各一紙在卷足憑，足認被告之自白核與事實相符，
    自得採為認定被告犯罪之證據。又查被告於右述時地，以手緊抱乙○○後，將汽
    油自乙○○頭部、軀幹、四肢淋下，隨即點燃打火機，使乙○○全身著火，其有
    殺人之故意，至為明確。本件事證明確，被告之犯行，堪以認定。
二、核被告所為係犯刑法第二百七十一條第二項、第一項之殺人未遂罪。又被告已著
    手於殺人犯罪行為之實行而未發生犯罪之結果為未遂，爰依刑法第二十六條前段
    之規定，按既遂犯之刑度減輕其刑。另被告右揭犯行，於犯罪未經察覺前，即主
    動向警察機關勤務指揮中心報案並自承縱火殺人之犯行而接受裁判，業據被告供
    明在卷，並有高雄市政府警察局九十三年七月二日高市警勤字第○九三○○四三
    二二四號函暨函附之高雄市政府警察局勤務指揮中心受理各類案件紀錄表一份在
    卷可稽，核與刑法第六十二條之規定相符，依法應減輕其刑，並依刑法第七十條
    規定遞減之。
三、原審因而適用刑法第二百七十一條第二項、第一項、第二十六條前段、第六十二
    條、第三十八條第一項第二款之規定，並審酌被告與被害人係夫妻關係，僅因感
    情糾葛一時失去理智而縱火行兇，對於被害人生命危害甚深，且對被害人身心均
    造成難以抹滅之傷害，惟念其事後已坦認犯行，已有悔意，且被害人乙○○亦當
    庭表示願予被告一自新之機會，有審判筆錄可按等一切情狀，量處有期徒刑六年
    六月。並認扣案裝有汽油之保特瓶一個，為被告所有，供本件犯罪所用之物，業
    經被告供明在卷，依刑法第三十八條第一項第二款之規定宣告沒收。至打火機一
    個為供被告犯罪所用之物，但未扣案，為免日後執行困難，爰不予宣告沒收。經
    核原判決認事用法並無不合，量刑亦屬適度。被告上訴意旨，指摘原判決量刑過
    重不當，為無理由。甲訴人上訴意旨，雖指稱：被告於原審審理時表明欲盡全力
    賠償被害人損害，以摘取告訴人向庭上表示希望給被告自新機會，然被告於原審
    判決後，卻未賠償告訴人任何損害，顯然以欲全力賠償告訴人為手段，騙取告訴
    人為有利之陳述，以獲得輕刑，應請從重量刑云云。惟查被告之兄陳義富於九十
    三年十月十一日代被告交付新台幣十萬元慰問金予告訴人，有告訴人收款收據一
    紙在卷可稽。且被告於本院調查中已與告訴人成立民事訴訟上和解，有和解書一
    份在卷可考。告訴人於本院審理時亦請求讓被告早日出獄等情。足見被告並非毫
    無賠償告訴人之損失，告訴人亦非受騙而為被告有利之陳述，甲訴人上訴意旨，
    難認有理由，均應駁回。
據上論斷，應依刑事訴訟法第三百六十八條，判決如主文。
本案經檢察官彭南雄到庭執行職務。
中    華    民    國     九十三     年      十一      月      二十五    日
                              臺灣高等法院高雄分院刑事第三庭
                                  審判長法官  周賢銳
                                        法官  黃建榮
                                        法官  謝宏宗
右正本證明與原本無異。
如不服本判決應於收受本判決後十日內向本院提出上訴書狀，其未述上訴理由者，
並得於提起上訴後十日內向本院補提理由書狀（均須按他造當事人之人數附繕本)「
切勿逕送上級法院」。
                                      書記官  賴梅琴
中    華    民    國     九十三     年      十一      月      二十九    日
附錄：本判決論罪科刑法條：
刑法第二百七十一條第二項、第一項
殺人者，處死刑、無期徒刑或十年以上有期徒刑。
前項之未遂犯罰之。
                                                                        Ｑ
